臺灣高等法院刑事判決　　　　　　　　　　　　　九十年度上訴字第三七九一號
　　上　訴　人
　　即　被　告　辛○○
　　　　　　　　申○○
右上訴人，因恐嚇等案件，不服臺灣桃園地方法院，八十九年度訴字第五九六號，中
華民國九十年七月十日第一審判決（起訴案號：台灣桃園地方法院檢察署八十八年度
偵字第一五二四三、一七九六八號）提起上訴，本院判決如左：
    主      文
上訴駁回。
辛○○緩刑伍年。
    事      實
一、申○○有犯罪之習慣，其與女友辛○○（現二人已結婚）共同基於意圖為自己不
    法所有之概括犯意聯絡，透過跳蚤市場雜誌刊登之廣告，於民國八十八年七月十
    日，以每本新台幣（下同）一萬元之代價，向姓名年籍不詳之郭姓成年男子購買
    「江慶仲」（三重中興橋郵局局號二四四一０五—五，帳號００七一三八—三號
    ）、「邱圳能」（三重溪尾郵局局號二四四一０四—一號，帳號七０五二六—０
    ）、「郭唐惠」（台灣中小企業銀行帳號00000000000號）之存摺、
    提款卡及印章各一份，其中邱圳能之存摺、提款卡及印章係伊先前於不詳時、地
    遺失之物，申○○、辛○○均明知係來路不明之物，仍故買之。並連同不知情友
    人李泰郎（郵局局號０００一七九—一號，帳號０二三一六二—四號）、吳伯超
    （關西郵局局號００六一三０—八，帳號０三八四九五—四號）所借予之存摺各
    一份、辛○○之乾兒子高沛翔放置於辛○○處之存摺（郵局局號一０四一一一—
    ０號，帳號０五００四六—七號），及辛○○所有以高素玲為名義（辛○○之原
    名）開戶之郵局存摺（郵局局號0000000—九號，帳號００五六三五—七
    號），共計七個帳號帳戶，意欲設網捕捉他人放飛賽鴿後，藉機恐嚇鴿主付款贖
    回。
二、申○○自八十八年五月間起，至同年八月二十日止，前往桃園縣龜山鄉嶺頂村觀
    音寺後山等處，架設鴿網二個，竊取鴿主放飛之賽鴿，並於同時、地竊取不詳姓
    名年籍之人架網捕得之賽鴿。得手後，攜回渠與辛○○二人於桃園縣龜山鄉和平
    村五十三號租屋處，交由辛○○負責飼養、抄寫鴿主資料，再由二人分別打電話
    通知鴿主以每隻一千元至一千五百元之代價，將贖金匯入上開江慶仲、邱圳能、
    李泰郎、高沛翔、高素玲之帳戶內，並向如附表所示之鴿主恫嚇稱：如不付款將
    剪掉腳環、殺死賽鴿等語，使上開鴿主因擔心鴿子遭截肢、殺害，致心生畏懼而
    如數支付款項（部分鴿主未付款）。二人以上述方法連續竊捕如附表所示張潡宣
    等人所有至各地放飛途經該處之賽鴿共計二百五十隻（其中約一百隻無法聯絡鴿
    主），所得款項約四十萬元，均由二人朋分花用後，始將賽鴿放回。
三、申○○、辛○○二人分別以提款卡提領上開贖金，二人並持前開購得之江慶仲存
    摺、印章，於八十八年八月十七日至桃園縣龜山鄉山鶯郵局，盜蓋「江慶仲」之
    印章一枚於郵政存簿儲金提款單上而偽造該私文書，且交予郵局承辦人員提領現
    金三萬六千元，而行使該偽造私文書，足以生損害於江慶仲及郵局辦理存款事務
    之正確性。嗣於八十八年八月二十日下午六時三十分許，為警在上址租處查獲，
    並扣得申○○、辛○○所有之存摺六本、提款卡四張、印章四枚、帳冊一本、聯
    絡簿五本、便條紙十五張、鴿網四袋（公訴人誤載為三袋，其中二袋未使用）及
    鴿主所有之鴿主電話號碼牌九個（公訴人誤載為腳環九個）、賽鴿六十隻等物。
四、案經桃園縣警察局龜山分局報請台灣桃園地方法院檢察署檢察官偵查起訴。
    理      由
一、訊據被告申○○對於右揭竊取賽鴿及填載提款單提領現金之犯行，迭於警訊、偵
    審中坦承不諱，惟矢口否認有何故買贓物、恐嚇取財之犯行。訊據被告辛○○否
    認有竊盜犯行，惟矢口否認有何故買贓物、恐嚇取財及行使偽造私文書之犯行。
    二人均辯稱：渠等不知道買來的存摺等物係贓物；又渠等只是通知鴿主說鴿子在
    這裡，要他們把錢匯過來，並無說那些對賽鴿不利的話；被告辛○○另辯稱：伊
    係用提款卡提領，並無至郵局填寫提款單提領之情云云。惟查：
    （一）被告申○○、辛○○透過跳蚤市場雜誌刊登之廣告，以一萬元之代價，向
          姓名年籍不詳之郭姓成年男子所購買之「邱圳能」（三重溪尾郵局局號二
          四四一０四—一號，帳號七０五二六—０）之存摺、提款卡及印章各一份
          等物，係邱圳能先前於不詳時、地遺失之物，業據證人邱圳能證述在卷（
          見原審八十九年十一月二十七日審理筆錄），顯係來路不明之贓物，核諸
          存摺、提款卡及印章等物均係個人嚴加保管之重要財物，而被告二人又係
          在跳蚤雜誌上購得，顯有贓物之認識，是被告二人此部分故買贓物之犯行
          自堪認定。至於被告二人同時購買之郭唐惠、江慶仲存摺等物，經原審多
          次傳喚、拘提證人郭唐惠、江慶仲未果，尚無證據證明各該存摺等物亦屬
          贓物，自應為被告有利之認定，即應認上開郭唐惠、江慶仲二人之物品並
          非贓物。
    （二）右揭被告申○○前往龜山鄉嶺頂村觀音寺後山等處，架設鴿網二個，竊取
          鴿主放飛之賽鴿，並於同時、地竊取不詳姓名年籍之人架網捕得之賽鴿等
          情，業據被告申○○、辛○○二人分別在原審偵審中及被告申○○在本院
          供述明確，核與張潡宣等如附表所示被害人於警訊中陳稱之失竊情節相符
          ，復有申○○、辛○○所有之存摺六本、提款卡四張、印章四枚、帳冊一
          本、聯絡簿五本、便條紙十五張、腳環九個、賽鴿六十隻、鴿網四袋等物
          扣案可稽，被告二人此部分竊盜犯行足堪認定。至被告申○○雖辯稱：伊
          於龜山鄉山區設網之時間係在八十八年八月十七日（即查獲前三天），然
          查，被害人何正儀所有之賽鴿一隻，係於八十八年五月十日上午六時自台
          中港港口放飛後即行失竊，伊於當日即匯款一千八百元，至高沛翔帳戶內
          等情，業據被害人何正儀於警訊中陳述明確（見八十八年度偵字第一五二
          四三號偵查卷第二三八頁），復有郵政國內匯款執據一紙附卷可按。再徵
          諸查獲之鴿網二個，顏色已然泛黃、污穢，絕非僅架網三天等情，有扣案
          鴿網可稽。準此，被告上開所辯僅架網三天云云，顯係卸責之詞，不足採
          信。
    （三）被告二人於捕獲、竊取上開賽鴿後，即依照鴿子腳環上之鴿主資料，分別
          打電話通知鴿主以每隻一千元至一千五百元之代價，將贖金匯入上開江慶
          仲、邱圳能、李泰郎、高沛翔、高素玲之帳戶內，並向劉國寶等鴿主恫嚇
          稱：如不付款將剪掉腳環、殺死賽鴿等語，使上開鴿主心生畏懼而如數支
          付款項等情，分據被害人劉國寶等人於警訊中陳述明確，被害人林朝明稱
          ：「否則將鴿子賣給別人殺掉煮食」（見八十八年度核退字第一四三五偵
          查卷第四十頁）、被害人張潡宣稱：「若未付款，歹徒就殺掉鴿子」、薛
          明忠稱：「若未匯錢或討價時，就腳環剪掉作廢或鴿子腳截肢」、邱庭永
          稱：「如果不付贖款，就要將鴿子捏死，以及以後網到鴿子，不再通知」
          、葉瑞玲稱：「如果不匯款贖鴿，即要將網竊之鴿子殺掉」、劉國寶稱：
          「如不匯款，鴿子就要餓死」、蕭正標稱「如果未匯入，他就要連本帶利
          討回來」等語無訛（見八十八年度偵字第一五二四三偵查卷第八、三十二
          、四十五、五十六、六十九、四十四、七十五頁）。至被害人張潡宣、邱
          庭永、葉瑞玲、薛明忠雖於本院審理時否認上情，然查，衡情當事人於案
          件初始較少會考量利害得失，是其於警訊初供中，出於自由意識之陳述應
          較為可採，此即「案重初供」之理。參以，多數被害人均因價值不菲之賽
          鴿遭被告竊取控制，因而畏懼被告將賽鴿腳環剪掉、殺掉或留置，始如數
          付款，該惡害通知顯已足以影響被害人意思之決定與行動之自由，參諸被
          害人薛明忠證稱：「依我們養鴿經驗，如果不匯錢，他們可能會把鴿子截
          肢或把羽毛拔掉」、「（為何匯款？）我擔心鴿子被破壞」等語（見本院
          八十九年九月二十六日審理筆錄）自堪認定。按凡言語、舉動足以使人生
          畏怖心者，即與刑法第三百四十六條規定之恐嚇行為相當，至於危害通知
          之方法，無論明示之言語、文字、動作或暗示之危害行為，苟已足使對方
          理解其意義之所在，並足以影響其意思之決定與行動之自由者均屬之。其
          言詞、舉動是否足以使人生畏怖心，應依社會一般觀念衡量（最高法院八
          十一年度台上字第八六七號裁判可資參照）。衡諸常情，縱被告未明示惡
          害，依當時之情況，亦難期待被害人仍有完全之自由決定付款與否之空間
          。再佐以，被害人陳秀芬、林木川、己○○、林順男、黃忠興等人因拒絕
          被告之勒贖，渠等賽鴿即遭留置，或賽鴿腳環即遭剪斷，喪失比賽資格等
          情，亦據被害人陳秀芬等人陳述甚明（見八十八年度他字第二０八三號卷
          第六頁、八十八年度偵字第一五二四三號偵查卷第一二二頁、第一二七頁
          、第一三二頁）。此外並有贓物認領保管單三十三紙、郵政國內匯款執據
          三十五紙在卷可稽。綜上，被告二人恐嚇取財部分之犯行亦堪認定。
    （四）被告申○○、辛○○二人為提領上開贖金，固多以提款卡提領方式為之，
          惟其中亦有被告二人以填寫提款單方式提領等情，業據被告辛○○於偵訊
          中供述：「事後再由我和盧用提款卡或到郵局填載提款單，蓋用邱圳能、
          江慶仲印章提領，目前已不記得哪一筆錢是用提款卡或提款單去提款」等
          語明確（見八十八年度偵字第一五二四三號偵查卷第二三二頁）。再經本
          院核諸各該扣案存摺明細表，被告二人確曾持前開購得之江慶仲存摺、印
          章，於八十八年八月十七日至桃園縣龜山鄉山鶯郵局，偽蓋「江慶仲」之
          印章一枚於郵政存簿儲金提款單上而偽造該私文書，且交予郵局承辦人員
          提領現金三萬六千元而行使該偽造私文書等情，有郵政儲金匯業局八十九
          年九月七日儲00000000—三八四號函及所附提款單一紙附卷可按
          ，並有該存摺一本扣案可稽。徵諸該段期間內「江慶仲」之存摺確為被告
          二人使用中，業據被告二人自承無訛，是被告辛○○上開所辯，顯係卸責
          之詞，不足採信。被告二人確有行使偽造私文書之犯行亦堪認定。
    （五）綜上所述，被告二人前開辯詞，均係畏罪卸責之詞，均尚難遽採。此外並
          有被告二人所有之存摺六本、提款卡四張、印章四枚、帳冊一本、聯絡簿
          五本、便條紙十五張、腳環九個、賽鴿六十隻、鴿網四個（其中二個未使
          用）等物扣案可稽。本件事証明確，被告申○○、辛○○二人之犯行均堪
          予認定。
二、核被告申○○、辛○○二人上開犯行，均係犯刑法第三百四十九條第二項故買贓
    物罪、同法第三百二十條第一項之竊盜罪、同法第三百四十六條第一項之恐嚇取
    財罪、同條第三項、第一項之恐嚇取財未遂罪、同法第二百十六條、第二百十條
    行使偽造私文書罪。渠二人間就所犯各該故買贓物、竊盜、恐嚇取財、行使偽造
    私文書之犯行，主觀上有犯意聯絡，客觀上有行為分擔，均為共同正犯。被告二
    人恐嚇被害人己○○、林順男等人付款，遭被害人拒絕而未取得財物，自係著手
    於犯罪之實行而不遂，均應論以恐嚇取財未遂罪。渠二人盜蓋印章之行為係偽造
    私文書之階段行為；共同偽造私文書後持以行使，偽造之低度行為應為行使之高
    度行為所吸收，均不另論罪。被告二人先後多次竊盜、恐嚇取財之犯行，均時間
    緊接，犯罪構成要件相同，顯係基於概括犯意反覆為之，均為連續犯，均應依刑
    法第五十六條規定論以一罪，並均加重其刑。被告二人所犯前開故買贓物、竊盜
    、恐嚇取財、行使偽造私文書四罪間，均有方法結果之牽連關係，為牽連犯，應
    依刑法第五十五條規定，從一較重之恐嚇取財罪處斷。公訴人雖僅就被告二人之
    竊盜、恐嚇取財、行使偽造私文書部分犯行提起公訴，然檢察官就犯罪事實一部
    起訴者，其效力及於全部，本件被告二人故買贓物部分之犯罪事實，與前揭論罪
    科刑之部分，有牽連犯之關係，已如前述，本院自應就屬於裁判上一罪之部分一
    併加以審判。因此原審依刑法第二十八條、第五十六條、第二百十六條、第二百
    十條、第三百四十六條第一項、第三百二十條第一項、第三百四十九條第二項、
    第五十五條並審酌被告二人犯罪之動機在貪取財物、目的、手段、被害人數眾多
    ，影響社會安定至鉅，及犯罪後之態度暨由被告申○○居於主導地位等一切情狀
    ，對被告申○○量處有期徒刑貳年陸月，對被告辛○○量處有期徒刑壹年陸月，
    並以被告申○○於短短三個月期內犯本件百餘件犯行，顯具有犯罪之習慣，依刑
    法第九十條之規定對被告申○○宣告於刑之執行完畢或赦免後，令入勞動場所強
    制工作壹年，暨將扣案之高素玲存摺一本、高素玲（辛○○）提款卡一張、被害
    人聯絡本五本、便條紙十五張、已使用之網鴿用網二袋，均為被告等二人所有供
    犯罪所用之物與未使用之網鴿用網二袋，為被告等所有供犯罪預備之物，依刑法
    第三十八條第一項第二款宣告沒收，併敘明扣案之帳冊一本，係被告申○○日常
    記帳之用與租賃契約一本均非本案犯罪之用，暨「江慶仲」、「郭唐惠」、「吳
    伯超」、「李泰郎」、「高沛翔」之存摺、印章、提款卡等物均仍屬各該人所有
    ，另扣案之「邱圳能」存摺、印章、提款卡係邱圳能遺失之物，仍屬邱圳能所有
    以及扣案之鴿主電話號碼牌九個為被害鴿主所有，另一詳名義之提款卡一張，被
    告二人均否認為其所有均不予宣告沒收之理由，其認事用法及量刑均屬妥適，應
    予維持，被告申○○上訴意旨指原判決宣告強制工作不當及被告辛○○否認部分
    犯罪提起上訴為無理由，應予駁回，又被告辛○○未曾受有期徒刑以上刑之宣告
    ，有本院被告全國前案紀錄表在卷可按，念其案發時為被告申○○之同居女友，
    因受申○○之影響，思慮未周，而與申○○共犯本案，如今其與申○○已結婚，
    有其提出之國民身分證影本在卷可證，且二人並育有一女，在就學中，如夫妻皆
    入監服刑，將使其家庭陷於困頓，參以其犯罪後已表悔悟，經此次偵審程序後當
    知所警惕，參以檢察官另案就被告申○○另於八十九年八月間又再犯之移送併案
    部分，被告辛○○並未參與，本院認其應無再犯之虞，所宣告之刑，以暫不執行
    為適當，併予宣告緩刑伍年，以勵其自新。
三、檢察官移送併辦意旨另以：被告申○○另自八十九年八月間開始，以「擄鴿勒贖
    」方式，向鴿主恐嚇取財，認與本案有連續犯之裁判上一罪關係等語（移送併辦
    案號：台灣桃園地方法院檢察署九十年度偵字第一九０四０、一九四六二、一八
    八０四號、九十一年度偵字第一三八一、一三八二、一三八三、一三八四、一三
    八五、一三八六號），惟查：
    （一）本案起訴部分：被告犯行係自八十八年五月間，至同年八月二十日，而移
          送併辦部分係自八十九年八月間開始，其間相距達一年之久。
    （二）起訴部分係由被告申○○、辛○○共同以架設鴿網或竊取他人鴿網上捕得
          之賽鴿之方式為之，併案部分係由被告申○○個人自「秦賓」處收受賽鴿
          後，自行打電話恐嚇取財，兩者之犯罪方式亦有不同。
    （三）被告申○○在原審自承：（為何本案繫屬中又再犯？）「『秦賓』打電話
          給我問我有鴿子要處理，大約交給我五、六十隻」，（為何在八十九年八
          月又開始打電話要求鴿主付款？）「我從八十八年八月至九月都在開計程
          車，沒有打電話給鴿主過，後來『秦賓』打電話給我，他說要把鴿子放掉
          ，他問我要不要打電話給鴿主，我才又打電話給鴿主，因為計程車生意不
          好，女兒入學要錢」（從八十九年九月份後，辛○○有無參與其他案件？
          ）「沒有，因為當時秦賓跟我說時機不好，當時我要繳車款，小孩的註冊
          費、房貸，鴿是他拿給我的」，（這段時間你有無設網捕鴿？）「沒有，
          我從八十八年八月二十日查獲後都在開計程車，開了約一年到八十九年九
          月才開始，中間都沒有再去抓鴿子，打電話給鴿主」等情觀之，足見就移
          送併辦部分，被告申○○確係另行起意，準此，此部分與前揭論罪科刑部
          分即無連續犯關係之可言，非裁判上一罪，為起訴效力所不及，本院自無
          從併予審酌，應由檢察官另行偵辦，併此敘明。
據上論斷，應依刑事訴訟法第三百六十八條、刑法第七十四條第一款，判決如主文。
本案經檢察官田炳麟到庭執行職務。
中    華    民    國    九十一    年       四       月     十    七     日
            臺灣高等法院刑事第十九庭
                                  審判長法  官  許  國  宏
                                        法  官  洪  光  燦
                                        法  官  林  勤  純
右正本證明與原本無異。
如不服本判決應於收受送達後十日內向本院提出上訴書狀，其未敘述上訴之理由者並
得於提起上訴後十日內向本院補提理由書（均須按他造當事人之人數附繕本）。
                                        書記官  劉      瑗
中    華    民    國    九十一    年       四       月     十    九     日
附錄：本案論罪科刑法條全文
刑法第二百十六條
行使第二百十條至第二百十五條之文書者，依偽造、變造文書或登載不實事項或使登
載不實事項之規定處斷。
刑法第二百十條
偽造、變造私文書，足以生損害於公眾或他人者，處五年以下有期徒刑。
刑法第三百四十六條
意圖為自己或第三人不法之所有，以恐嚇使人將本人或第三人之物交付者，處六月以
上五年以下有期徒刑，得併科一千元以下罰金。
以前項方法得財產上不法之利益或使第三人得之者，亦同
前二項之未遂犯，罰之。
刑法第三百二十條
意圖為自己或第三人不法之所有，而竊取他人之動產者，為竊盜罪，處五年以下有期
徒刑、拘役或五百元以下罰金。
意圖為自己或第三人不法利益，而竊佔他人之不動產者，依前項之規定處斷。
前二項之未遂犯罰之。
附表：
被告申○○、辛○○二人犯罪事實一覽表
┌─┬──────┬───┬──────────────┬───────┐
│編│犯罪事實    │被害人│損失財物                    │備註          │
│號│            │      │                            │              │
├─┼──────┼───┼──────────────┼───────┤
│１│            │      │賽鴿兩隻，腳環號碼１５２４０│              │
│  │88年7月底   │張潡宣│９、１５２４０４，匯款參仟元│得款後放回鴿子│
│  │            │      │入李泰郎帳戶                │              │
│  │            │      │                            │              │
├─┼──────┼───┼──────────────┼───────┤
│  │88年8月8日  │張朝宗│信鴿一隻，腳環號碼３３０６７│得款後放回鴿子│
│２│  6時許     │      │９，匯款新台幣壹仟伍佰零貳元│              │
│  │            │      │入邱圳能帳戶內。            │              │
├─┼──────┼───┼──────────────┼───────┤
│３│            │      │信鴿肆隻，腳環號碼３４１０６│              │
│  │88年8月10日 │宋權祐│５、３４１０６８、３４１０７│得款後放回鴿子│
│  │  6時許     │      │９、３４１０９７，匯款肆仟零│              │
│  │            │      │壹拾元入江慶仲帳戶內        │              │
├─┼──────┼───┼──────────────┼───────┤
│４│            │      │賽鴿壹隻，腳環號碼５５３７９│              │
│  │88年8月11日 │林明坤│７，匯贖款仟零伍元入邱圳能│得款後放回鴿子│
│  │  6時       │      │帳戶內。                    │              │
├─┼──────┼───┼──────────────┼───────┤
│５│            │      │信鴿壹隻，腳環號碼台鴿３２６│              │
│  │88年8月12日 │巳○○│７６９，匯贖款新台幣壹仟伍佰│得款後放回鴿子│
│  │  6時許     │      │零陸元入江慶仲帳戶內。      │              │
├─┼──────┼───┼──────────────┼───────┤
│６│            │      │信鴿壹隻，腳環號碼台鴿３２４│              │
│  │88年8月13日 │劉榮星│４８２，匯贖款新台幣壹仟伍佰│得款後放回鴿子│
│  │  6時許     │      │元入江慶仲帳戶內。          │              │
├─┼──────┼───┼──────────────┼───────┤
│７│            │      │賽鴿壹隻，腳環號碼４２２４１│              │
│  │88年8月13日 │溫瑞宏│４，匯贖款新台幣壹仟伍佰零肆│得款後放回鴿子│
│  │  6時許     │      │元入江慶仲帳戶內。          │              │
├─┼──────┼───┼──────────────┼───────┤
│８│            │      │賽鴿壹隻，腳環號碼４９６９２│              │
│  │88年8月13日 │曾德旺│６，匯贖款新台幣壹仟伍佰元入│得款後放回鴿子│
│  │  6時許     │      │邱圳能帳戶內。              │              │
├─┼──────┼───┼──────────────┼───────┤
│９│            │      │信鴿三隻，腳環號碼０５２７３│              │
│  │88年8月13日 │許明景│０、０５２７３１、０５２７１│得款後放回鴿子│
│  │  6時許     │      │８，匯贖款新台幣壹仟伍佰參拾│              │
│  │            │      │元入江慶仲帳戶內。          │              │
├─┼──────┼───┼──────────────┼───────┤
│０│            │      │信鴿壹隻，腳環號碼３６７３７│              │
│１│88年8月15日 │許明景│９，匯贖款新台幣貳仟零參元入│得款後放回鴿子│
│  │  6時許     │      │邱圳能帳戶內。              │              │
├─┼──────┼───┼──────────────┼───────┤
│１│            │      │信鴿拾隻，腳環號碼３２３３１│              │
│１│88年8月13日 │張文憲│２、３２３３１６、３２３３０│得款後放回鴿子│
│  │  16時許    │      │５、３２３３１０、３２３３１│              │
│  │            │      │８、３２３３２２、３２３３０│              │
│  │            │      │９、３２３３２４、３２３３０│              │
│  │            │      │７、３２３３０３，匯贖款新台│              │
│  │            │      │幣壹萬貳仟元入江慶仲帳戶內。│              │
├─┼──────┼───┼──────────────┼───────┤
│２│            │      │                            │              │
│１│88年8月14日 │薛明忠│賽鴿三隻，腳環號碼５１５８７│得款放回鴿子  │
│  │11時許      │      │０，匯贖款新台幣肆仟伍佰元入│              │
│  │            │      │江慶仲帳戶                  │              │
├─┼──────┼───┼──────────────┼───────┤
│  │            │      │                            │              │
│３│88年8月14日 │陳進星│信鴿壹隻，腳環號碼３６５５０│得款放回鴿子  │
│１│  6時許     │      │９匯款貳千元入江慶仲帳戶    │              │
│  │            │      │                            │              │
├─┼──────┼───┼──────────────┼───────┤
│  │            │      │信鴿二隻，腳環號碼３２６８６│              │
│４│88年8月15日 │鍾選炎│３、３２６８６６，匯款新台幣│得款後放回鴿子│
│１│  9時許     │      │參仟零陸元入江慶仲帳戶內。  │              │
├─┼──────┼───┼──────────────┼───────┤
│  │            │      │信鴿二隻，腳環號碼台鴿３２４│              │
│５│88年8月15日 │溫艦斌│５３３、３２４５３６，匯款新│得款後放回鴿子│
│１│  6時許     │      │台幣參仟零壹拾元入邱圳能帳戶│              │
│  │            │      │內。                        │              │
├─┼──────┼───┼──────────────┼───────┤
│  │            │      │                            │              │
│６│88年8月15日 │林金龍│信鴿三隻，腳環號碼台鴿３９８│得款後放回鴿子│
│１│  6時許     │      │４１２，匯贖款新台幣伍仟元入│              │
│  │            │      │邱圳能帳戶。                │  │
├─┼──────┼───┼──────────────┼───────┤
│  │            │      │                            │              │
│７│88年8月15日 │劉國寶│賽鴿壹隻，腳環號碼３６６８３│得款後放回鴿子│
│１│  6時許     │      │壹元入邱圳能帳戶內。        │              │
├─┼──────┼───┼──────────────┼───────┤
│  │            │      │賽鴿壹隻，腳環號碼３６７９６│              │
│８│88年8月15日 │邱庭永│０，匯贖款新台幣貳仟零伍元  │得款後放回鴿子│
│１│  上午      │      │                            │              │
├─┼──────┼───┼──────────────┼───────┤
│９│            │      │信鴿壹隻，腳環號碼３３８２５│              │
│１│88年8月15日 │黃金之│６，匯贖款新台幣貳仟零伍元入│得款後放回鴿子│
│  │  6時許     │      │江慶仲帳戶內。              │              │
├─┼──────┼───┼──────────────┼───────┤
│０│            │      │賽鴿壹隻，腳環號碼３２６１２│              │
│２│88年8月15日 │徐燕謀│１，歹徒要求匯贖款新台幣壹仟│鴿子自行飛回  │
│  │  6時許     │      │伍佰零貳元入李泰郎帳戶，因帳│              │
│  │            │      │號不符，無法匯入。          │              │
├─┼──────┼───┼──────────────┼───────┤
│１│            │      │信鴿壹隻，腳環號碼３４１２１│              │
│２│88年8月16日 │劉振泉│５，匯贖款新台幣貳仟參佰元入│得款後放回鴿子│
│  │  6時許     │      │江慶仲帳戶內。              │              │
├─┼──────┼───┼──────────────┼───────┤
│２│            │      │信鴿壹隻，腳環號碼３３４５１│              │
│２│88年8月16日 │午○○│１，匯贖款新台幣壹仟伍佰零捌│得款後放回鴿子│
│  │  6時許     │      │元入江慶仲帳戶內。          │              │
│  │            │      │                            │              │
├─┼──────┼───┼──────────────┼───────┤
│３│            │      │信鴿壹隻，腳環號碼１５１８２│              │
│２│88年8月17日 │亥○○│０，匯贖款新台幣貳仟零貳元入│得款後放回鴿子│
│  │  6時許     │      │江慶仲帳戶內。              │              │
├─┼──────┼───┼──────────────┼───────┤
│４│            │      │賽鴿壹隻，腳環號碼３６４０５│              │
│２│88年8月17日 │劉憲明│２，匯款新台幣貳仟零伍元入江│得款後放回鴿子│
│  │            │      │慶仲帳戶內。                │              │
│  │            │      │                            │              │
├─┼──────┼───┼──────────────┼───────┤
│５│            │      │信鴿壹隻，腳環號碼１６０２３│              │
│２│88年8月17日 │劉文平│１，匯款新台幣壹仟伍佰零玖元│得款後放回鴿子│
│  │  6時許     │      │入江慶仲帳戶內。            │              │
├─┼──────┼───┼──────────────┼───────┤
│６│            ││信鴿壹隻，腳環號碼３２６４４│              │
│２│88年8月17日 │廖添郎│１，匯贖款新台幣壹仟肆佰元入│得款後放回鴿子│
│  │  7時許     │      │江慶仲帳戶內。              │              │
│  │            │      │                            │              │
├─┼──────┼───┼──────────────┼───────┤
│７│            │      │台灣信鴿壹隻，腳環號碼３６３│              │
│２│88年8月17日 │陳傳世│９５５，匯贖款新台幣貳仟元入│得款後放回鴿子│
│  │  6時許     │      │江慶仲帳戶內。              │              │
│  │            │      │                            │              │
├─┼──────┼───┼──────────────┼───────┤
│８│            │      │賽鴿隻，腳環號碼３２６７２│              │
│２│88年8月18日 │葉瑞玲│８、３２６７４０，匯贖款新台│得款後放回鴿子│
│  │            │      │幣肆仟零陸元入李泰郎帳戶內。│              │
├─┼──────┼───┼──────────────┼───────┤
│９│            │      │賽鴿壹隻，腳環號碼３２６７２│              │
│２│88年8月20日 │葉瑞玲│７，匯贖款新台幣壹仟玖佰捌拾│得款後放回鴿子│
│  │            │      │元入李泰郎帳戶內。          │              │
├─┼──────┼───┼──────────────┼───────┤
│０│            │      │賽鴿壹隻，腳環號碼３４１８８│              │
│３│88年8月18日 │蕭正標│４，匯贖款新台幣壹仟伍佰元。│得款後放回鴿子│
│  │  6時許     │      │                            │              │
├─┼──────┼───┼──────────────┼───────┤
│１│            │      │信鴿壹隻，腳環號碼３４１９３│              │
│３│88年8月18日 │林成政│３，匯贖款新台幣貳仟零陸元入│得款後放回鴿子│
│  │  7時許     │      │李泰郎帳戶內。              │              │
│  │            │      │                            │              │
├─┼──────┼───┼──────────────┼───────┤
│２│            │    │信鴿壹隻，腳環號碼３３４３０│              │
│３│88年8月19日 │賴炳宏│６，匯贖款新台幣壹仟伍佰零三│得款後放回鴿子│
│  │  6時許     │      │元入歹徒指定帳戶內。        │              │
├─┼──────┼───┼──────────────┼───────┤
│３│            │      │信鴿壹隻，腳環號碼３４０６５│              │
│３│88年8月19日 │魏增煜│３，匯贖款新台幣壹仟玖佰柒拾│得款後放回鴿子│
│  │  6時許     │      │元入李泰郎帳戶內。          │              │
│  │            │      │                            │              │
├─┼──────┼───┼──────────────┼───────┤
│４│            │      │信鴿壹隻，腳環號碼３９８１９│              │
│３│88年8月19日 │林得安│５，匯贖款新台幣壹仟肆佰玖拾│得款後放回鴿子│
│  │  6時許     │      │伍元入江慶仲帳戶內。        │              │
├─┼──────┼───┼──────────────┼───────┤
│５│            │      │信鴿壹隻，腳環號碼０６５９５│              │
│３│88年8月19日 │何義雄│０，匯贖款新台幣貳仟元入李泰│得款後放回鴿子│
│  │  6時許     │      │郎帳戶內。                  │              │
├─┼──────┼───┼──────────────┼───────┤
│６│            │      │信鴿伍隻，腳環號碼３７８１３│              │
│３│88年8月19日 │趙寶林│０、３７８１２７、３７８１２│目前鴿子尚未尋│
│  │  6時許     │      │２、１５８４３０、１５８４２│              │
│  │            │      │７，要求匯款新台幣壹萬元    │              │
│  │            │      │贖鴿，鴿主拒絕。            │              │
├─┼──────┼───┼──────────────┼───────┤
│７│            │      │賽鴿兩隻，腳環號碼５５３３１│              │
│３│88年8月20日 │嚴新村│３、５５５０８２，匯款肆仟零│得款後放回鴿子│
│  │  6時       │      │壹拾參元入高沛翔帳戶內。    │              │
│  │            │      │                            │              │
├─┼──────┼───┼──────────────┼───────┤
│８│            │      │信鴿柒隻，腳環號碼２２５６３│              │
│３│88年8月20日 │林樓基│６、２２６０６１、２２２７７│得款後放回鴿子│
│  │  6時       │      │３、５５４５７７、５５５１３│              │
│  │            │      │３、５５５１２９、５５４９４│              │
│  │            │      │２，匯款新台幣壹萬肆仟元入邱│              │
│  │            │      │圳能帳戶內。                │              │
├─┼──────┼───┼──────────────┼───────┤
│９│            │      │賽鴿壹隻，匯款新台幣壹仟零伍│              │
│３│88年7月20日 │林章煦│元入江慶仲帳戶內            │得款後放回鴿子│
│  │            │      │                            │              │
├─┼──────┼───┼──────────────┼───────┤
│０│            │      │賽鴿壹隻，匯款新台幣貳千元入│              │
│４│88年8月11日 │林章煦│邱圳能帳戶  │得款後放回鴿子│
│  │            │      │                            │              │
├─┼──────┼───┼──────────────┼───────┤
│１│            │      │賽鴿壹隻，腳環號碼３３３７４│              │
│４│88年8月12日 │李照雄│９，要求付款贖鴿，鴿主拒絕  │賽鴿壹隻      │
│  │            │      │。                          │              │
├─┼──────┼───┼──────────────┼───────┤
│２│            │      │中國信鴿壹隻，腳環號碼99- １│              │
│４│88年8月14日 │陳秀芬│８１２７６，要求匯贖款新台  │信鴿壹隻      │
│  │            │      │幣貳仟元，尚未匯款。        │              │
├─┼──────┼───┼──────────────┼───────┤
│３│            │      │信鴿二隻，翅膀印有招財進寶字│              │
│４│88年8月14日 │楊文秋│樣，價值新台幣貳仟元        │信鴿二隻      │
│  │            │      │                            │              │
├─┼──────┼───┼──────────────┼───────┤
│４│            │      │信鴿壹隻，腳環號碼99- ３６３│              │
│４│88年8月16日 │林木川│８３３，要求付贖款新台幣貳  │信鴿壹隻      │
│  │            │      │仟零貳元，未付款。          │              │
├─┼──────┼───┼──────────────┼───────┤
│５│            │      │賽鴿壹隻，腳環號碼５８７０７│              │
│４│88年8月16日 │林文昌│８                          │賽鴿壹隻      │
│  │            │      │                            │              │
├─┼──────┼───┼──────────────┼───────┤
│６│            │      │賽鴿壹隻，腳環號碼１５１８５│              │
│４│88年8月17日 │何森祺│９                          │賽鴿壹隻      │
│  │            │      │                            │              │
├─┼──────┼───┼──────────────┼───────┤
│７│            │      │信鴿壹隻，腳環號碼３７８５２│              │
│４│88年8月17日 │呂傳芳│４                          │信鴿壹隻      │
│  │            │      │                            │              │
├─┼──────┼───┼──────────────┼───────┤
│８│            │      │信鴿壹隻，腳環號碼99- ３２６│              │
│４│88年8月17日 │翁仁君│７０９，要求交付贖款新台幣  │信鴿壹隻      │
│  │            │      │壹仟伍佰元，未付款。        │              │
├─┼──────┼───┼──────────────┼───────┤
│９│            │      │信鴿壹隻，腳環號碼99- ３３３│              │
│４│88年8月17日 │河清鑽│０９０                      │信鴿壹隻      │
│  │            │      │                            │              │
├─┼──────┼───┼──────────────┼───────┤
│０│            │      │信鴿兩隻，腳環號碼99３８９  │              │
│５│88年8月17日 │乙  ○│３９５、00000000      │信鴿壹隻      │
│  │        │      │                            │              │
├─┼──────┼───┼──────────────┼───────┤
│１│            │      │信鴿壹隻，腳環號碼３６３２６│              │
│５│88年8月17日 │黃錦貴│５，要求交付贖款新台幣貳仟  │信鴿壹隻      │
│  │            │      │元，未付款。                │              │
├─┼──────┼───┼──────────────┼───────┤
│２│            │      │賽鴿壹隻，腳環號碼５４００８│              │
│５│88年8月18日 │鍾選郎│４                          │賽鴿壹隻      │
│  │            │      │                            │              │
├─┼──────┼───┼──────────────┼───────┤
│３│            │      │信鴿壹隻，腳環號碼２１９８１│              │
│５│88年8月18日 │李義仲│６                          │信鴿壹隻      │
│  │            │      │                            │              │
├─┼──────┼───┼──────────────┼───────┤
│４│            │      │賽鴿五隻，腳環號碼分別０７６│              │
│５│88年8月19日 │丙○○│４、０７６５、０７６６、０７│賽鴿五隻      │
│  │            │      │８６、１０９３              │              │
├─┼──────┼───┼──────────────┼───────┤
│５│            │      │賽鴿二十一隻，匯款新台幣貳萬│              │
│５│88年8月19日 │壬  ○│壹仟元入高素玲帳戶內        │得款後放回鴿子│
│  │            │      │                            │              │
├─┼──────┼───┼──────────────┼───────┤
│６│            │      │信鴿壹隻，腳環號碼３３８３７│              │
│５│88年8月19日 │未○○│２，電話要求交付贖款，鴿主  │信鴿壹隻      │
│  │            │      │拒絕。                      │              │
├─┼──────┼───┼──────────────┼───────┤
│７│            │      │信鴿兩隻，腳環號碼99- ２２５│信鴿兩隻      │
│５│88年8月19日 │陳東華│５９６、00- 000000，匯│              │
│  │            │      │款新台幣壹仟伍佰壹拾元入邱圳│              │
│  │            │      │能帳戶內。                  │              │
├─┼──────┼───┼──────────────┼───────┤
│８│            │      │賽鴿兩隻，腳環號碼４９７８４│              │
│５│88年8月19日 │庚○○│７、４９７８５５            │賽鴿兩隻      │
│  │            │      │                            │              │
├─┼──────┼───┼──────────────┼───────┤
│９│            │      │信鴿壹隻，腳環號碼99- ２３４│              │
│５│88年8月19日 │劉永魁│３７２                      │信鴿壹隻      │
│  │  9時許     │      │                            │              │
├─┼──────┼───┼──────────────┼───────┤
│０│            │      │賽鴿壹隻，腳環號碼１５２９７│              │
│６│88年8月20日 │王平山│５              │賽鴿壹隻      │
│  │  6時       │      │                            │              │
├─┼──────┼───┼──────────────┼───────┤
│１│            │      │賽鴿壹隻，腳環號碼３７９６１│              │
│６│88年8月20日 │童瑞來│８，要求交付贖款新台幣貳仟  │賽鴿壹隻      │
│  │            │      │元，未付款                  │              │
├─┼──────┼───┼──────────────┼───────┤
│２│            │      │信鴿壹隻，腳環號碼３６４８６│              │
│６│88年8月20日 │林錦清│５                          │信鴿壹隻      │
│  │            │      │                            │              │
├─┼──────┼───┼──────────────┼───────┤
│３│            │      │信鴿壹隻，腳環號碼３８３１８│              │
│６│88年8月20日 │王鑑榮│１。                        │信鴿壹隻      │
│  │            │      │                            │              │
├─┼──────┼───┼──────────────┼───────┤
│４│            │      │賽鴿壹隻，腳環號碼３２４７１│              │
│６│88年8月初   │甲○○│１，匯贖款貳仟元入江慶仲帳戶│得款後放回鴿子│
│  │            │      │內。                        │              │
├─┼──────┼───┼──────────────┼───────┤
│５│            │      │信鴿壹隻，腳環號碼３２４０７│              │
│６│88年8月4日  │徐基南│０，匯贖款壹仟伍佰元入江慶仲│得款後放回鴿子│
│  │  6時許     │      │帳戶內。                    │              │
├─┼──────┼───┼──────────────┼───────┤
│６│            │      │信鴿壹隻，腳環號碼３２４０６│              │
│６│88年8月16日 │徐基南│０，匯贖款壹仟伍佰元入江慶仲│得款後放回鴿子│
│  │  6時許     │      │帳戶內。                    │              │
├─┼──────┼───┼──────────────┼───────┤
│７│            │      │信鴿壹隻，腳環號碼３２４７８│              │
│６│88年8月17日 │徐基南│４，匯贖款壹仟伍佰元入江慶仲│得款後放回鴿子│
│  │  6時許     │      │帳戶內。                    │              │
├─┼──────┼───┼──────────────┼───────┤
│８│            │      │信鴿壹隻，腳環號碼台鴿３２４│              │
│６│88年8月11日 │戊○○│５７４，匯贖款新台幣壹仟伍佰│得款後永回鴿子│
│  │  6時許     │      │零參元入江慶仲帳戶內。      │              │
├─┼──────┼───┼──────────────┼───────┤
│９│            │      │信鴿壹隻，腳環號碼台鴿３２４│              │
│６│88年8月17日 │戊○○│５６５，匯贖款新台幣壹仟四佰│得款後放回鴿子│
│  │  6時許     │      │柒拾元入江慶仲帳戶內。      │              │
├─┼──────┼───┼──────────────┼───────┤
│０│            │      │信鴿壹隻，腳環號碼台鴿３３４│              │
│７│88年8月11日 │李國文│８９０，匯贖款新台幣壹仟元入│得款後放回鴿子│
│  │  6時許     │      │江慶仲帳戶內。              │              │
├─┼──────┼───┼──────────────┼───────┤
│  │            │      │信鴿壹隻，腳環號碼３２３１４│於88年８月18日│
│１│88年8月14日 │己○○│２，要求匯款贖鴿，鴿主拒絕  │鴿子自動飛回，│
│７│  6時許     │      │。                          │腳環已遭破壞喪│
│  │            │      │                            │失比賽資料。  │
├─┼──────┼───┼──────────────┼───────┤
│２│            │      │賽鴿二隻，腳環號碼３２６３３│              │
│７│88年8月15日 │陳順榮│１、３２６３３２，匯款新台幣│得款後放回鴿子│
│  │  6時許     │      │三仟零壹拾元入江慶仲帳戶內。│              │
│  │            │      │                            │              │
├─┼──────┼───┼──────────────┼───────┤
│３│            │      │信鴿壹隻，腳環號碼３３３４８│鴿子後來自動飛│
│７│88年8月15日 │林順男│１，要求匯款贖鴿，與鴿主價  │回，腳環已遭剪│
│  │            │      │錢談不攏，未成交。          │掉失去比賽資格│
├─┼──────┼───┼──────────────┼───────┤
│４│            │      │信鴿兩隻，腳環號碼台鴿３３４│              │
│７│88年8月15日 │李明正│２９９、３３３４１８，匯款新│得款後放回鴿子│
│  │            │      │台幣壹仟伍佰元入江慶仲帳戶內│              │
│  │            │      │。                          │              │
├─┼──────┼───┼──────────────┼───────┤
│５│            │      │信鴿壹隻，腳環號碼３２６３５│鴿子飛回時已失│
│７│88年8月15日 │黃忠興│０，要求交付贖款，鴿主拒絕  │去比賽資料。  │
│  │  6時許     │      │。                          │              │
├─┼──────┼───┼──────────────┼───────┤
│６│            │      │信鴿二隻，腳環號碼３２６３５│              │
│７│88年8月17日 │黃忠興│２、３２６３５７，匯贖款新台│得款後放回鴿子│
│  │  6時許     │      │幣壹仟肆佰元入邱圳能帳戶內。│              │
├─┼──────┼───┼──────────────┼───────┤
│７│            │      │信鴿壹隻，腳環號碼台鴿３２４│              │
│７│88年8月15日 │梁興耀│９１９，匯贖款新台幣壹仟伍佰│得款後放回鴿子│
│  │  6時許     │      │零柒元入江慶仲帳戶內。      │              │
├─┼──────┼───┼──────────────┼───────┤
│８│            │      │信鴿壹隻，腳環號碼３２６０９│              │
│７│88年8月16日 │高尚鳳│７，匯贖款新台幣壹仟肆佰玖拾│得款後放回鴿子│
│  │  6時許     │      │元入邱圳能帳戶內            │              │
├─┼──────┼───┼──────────────┼───────┤
│９│            │      │信鴿壹隻，腳環號碼３２６０８│              │
│７│88年8月16日 │徐富雄│５                          │              │
│  │  6時許     │      │                            │              │
├─┼──────┼───┼──────────────┼───────┤
│０│            │      │信鴿壹隻，腳環號碼３２２５４│              │
│８│88年8月17日 │王育明│９，匯贖款新台幣壹仟伍佰元入│得款後放回鴿子│
│  │  6時許     │      │江慶仲帳戶內。              │              │
├─┼──────┼───┼──────────────┼───────┤
│１│            │      │信鴿壹隻，腳環號碼台鴿１６０│              │
│８│88年8月17日 │李盛本│１４４，匯贖款新台幣壹仟肆佰│得款後放回鴿子│
│  │  6時許     │      │柒拾元入江慶仲帳戶內。      │              │
├─┼──────┼───┼──────────────┼───────┤
│２│            │      │信鴿壹隻，腳環號碼３２６５２│              │
│８│88年8月17日 │薛博昌│０，匯贖款新台幣壹仟伍佰貳拾│得款後放回鴿子│
│  │  6時許     │      │元入江慶仲帳戶內。          │              │
├─┼──────┼───┼──────────────┼───────┤
│３│            │      │信鴿壹隻，腳環號碼３２６５２│      │
│８│88年8月19日 │薛博昌│３，匯贖款新台幣壹仟肆佰零柒│得款後放回鴿子│
│  │  6時許     │      │元入江慶仲帳戶內。          │              │
├─┼──────┼───┼──────────────┼───────┤
│４│            │      │信鴿二隻，腳環號碼３２６６９│              │
│８│88年8月17日 │劉建良│８、３２６７０４，匯贖款新台│得款後放回鴿子│
│  │  6時許     │      │幣參仟零參拾元入江慶仲帳戶內│              │
├─┼──────┼───┼──────────────┼───────┤
│５│            │      │信鴿壹隻，腳環號碼３７８８６│              │
│８│88年8月17日 │魏宏煥│３，匯贖款新台幣壹仟伍佰壹拾│得款後放回鴿子│
│  │  6時許     │      │元入江慶仲帳戶內。          │              │
├─┼──────┼───┼──────────────┼───────┤
│６│            │      │信鴿壹隻，腳環號碼台鴿３３３│              │
│８│88年8月17日 │酉○○│６７５。                    │鴿子乙隻      │
│  │  6時許     ││                            │              │
├─┼──────┼───┼──────────────┼───────┤
│７│            │      │信鴿三隻，腳環號碼３３４９０│              │
│８│88年8月17日 │辰○○│３、３３４９０５、３３４９１│得款後放回鴿子│
│  │  6時許     │      │０，匯贖款新台幣肆仟伍佰元入│              │
│  │            │      │江慶仲帳戶內。              │              │
├─┼──────┼───┼──────────────┼───────┤
│８│            │      │信鴿六隻，腳環號碼分別３３０│              │
│８│88年8月中旬 │廖文│３３、３３０２６、３３０２８│              │
│  │            │      │３３０３９、３３０４３、３３│得款後放回鴿子│
│  │            │      │０４１，匯贖款新台幣玖仟元入│              │
│  │            │      │江慶仲帳戶內。              │              │
├─┼──────┼───┼──────────────┼───────┤
│９│            │      │信鴿壹隻，匯款新台幣壹仟捌佰│          │
│８│88年5月10日 │何正儀│元入高沛翔帳戶內。          │得款後放回鴿子│
│  │  6時分許   │      │                            │              │
├─┼──────┼───┼──────────────┼───────┤
│０│            │      │信鴿二隻，腳環號碼２２５５７│              │
│９│88年8月12日 │何正儀│２、２２５５６４匯款新台幣參│得款後放回鴿子│
│  │  6時許     │      │仟零壹拾元入江慶仲帳戶內    │              │
├─┼──────┼───┼──────────────┼───────┤
│１│            │      │賽鴿壹隻，腳環號碼７４４３，│              │
│９│88年8月初   │癸○○│電話要求匯款贖鴿，鴿主未匯  │鴿子未放回    │
│  │            │      │款。                        │              │
├─┼──────┼───┼──────────────┼───────┤
│２│            │      │信鴿壹隻，腳環號碼２１６３８│              │
│９│88年8月初   │寅○○│０，匯贖款壹仟玖佰玖拾元匯入│得款後放回鴿子│
│  │            │    │江慶仲帳戶內。              │              │
├─┼──────┼───┼──────────────┼───────┤
│３│            │      │信鴿二隻，腳環號碼２１６６４│              │
│９│88年8月初   │丑○○│８、２１６６４６，匯款新台幣│得款後放回鴿子│
│  │            │      │參仟伍佰元入江慶仲帳戶內。  │              │
├─┼──────┼───┼──────────────┼───────┤
│４│            │      │信鴿壹隻，腳環號碼２３１２１│              │
│９│88年8月7日  │戌○○│５，匯贖款新台幣壹仟伍佰零│得款後放回鴿子│
│  │  6時許     │      │元入江慶仲帳戶內。          │              │
├─┼──────┼───┼──────────────┼───────┤
│５│            │      │賽鴿二隻，腳環號碼４８８５８│得款後放回４８│
│９│88年8月9日  │呂明璋│１、４８８６６９，匯款新台幣│８６６９，未放│
│  │  6時許     │      │肆仟零壹元入江慶仲帳戶內。  │回４８８５８１│
├─┼──────┼───┼──────────────┼───────┤
│６│            │      │賽鴿二隻，匯贖款新台幣壹仟貳│              │
│９│88年8月9日  │湯永松│佰元入江慶仲帳戶內。        │得款後放回鴿子│
│  │  ８時許    │      │                            │              │
├─┼──────┼───┼──────────────┼───────┤
│７│            │      │賽鴿二隻，腳環號碼４９７０８│              │
│９│88年8月15日 │湯永松│５、４９７０９８，匯贖款新台│得款後放回鴿子│
│  │  6時許     │      │幣參仟零柒元入江慶仲帳戶內。│              │
├─┼──────┼───┼──────────────┼───────┤
│８│            │      │賽鴿二隻，腳環號碼４９６６０│              │
│９│88年8月10日 │卯○○│４、４９６６２２，匯贖款新台│得款後放回鴿子│
│  │  6時許     │      │幣參仟元入江慶仲帳戶內。    │              │
├─┼──────┼───┼──────────────┼───────┤
│９│            │      │信鴿壹隻，腳環號碼３９９７８│              │
│９│88年8月10日│林永發│７，匯贖款新台幣壹仟肆佰柒拾│得款後放回鴿子│
│  │  6時許     │      │元入江慶仲帳戶內。          │              │
├─┼──────┼───┼──────────────┼───────┤
│０│            │      │信鴿壹隻，腳環號碼２２５３２│              │
│０│88年8月10日 │劉學榮│４，匯贖款新台幣貳仟元入高沛│得款後放回鴿子│
│１│            │      │翔帳戶內。                  │              │
├─┼──────┼───┼──────────────┼───────┤
│１│            │      │信鴿壹隻，匯贖款新台幣貳仟零│              │
│０│88年8月20日 │劉學榮│柒元入李泰郎帳戶內。        │得款後放回鴿子│
│１│            │      │                            │              │
├─┼──────┼───┼──────────────┼───────┤
│２│            │      │信鴿壹隻，腳環號碼２１６４１│              │
│０│88年8月11日 │徐清欣│６，匯贖款新台幣貳仟零柒元入│得款後放回鴿子│
│１│  6時許     │      │邱圳能帳戶內。  │              │
├─┼──────┼───┼──────────────┼───────┤
│３│            │      │信鴿壹隻，腳環號碼217418，  │              │
│０│88年8月11日 │許森露│匯贖款新台幣貳仟零陸元入邱  │得款後放回鴿子│
│１│  6時許     │      │圳能帳戶內。                │              │
├─┼──────┼───┼──────────────┼───────┤
│４│            │      │賽鴿二隻，腳環號碼550130、  │              │
│０│88年8月11日 │游象輝│550123，匯款新台幣肆仟零陸  │得款後放回鴿子│
│１│  6時許     │      │元入邱圳能帳戶內。          │              │
├─┼──────┼───┼──────────────┼───────┤
│５│            │      │信鴿壹隻，腳環號碼586616，  │              │
│０│88年8月12日 │歐天賜│匯贖款新台幣壹仟柒佰元入江  │得款後放回鴿子│
│１│  6時許     │      │慶仲帳戶內。                │              │
├─┼──────┼───┼──────────────┼───────┤
│６│    │      │信鴿壹隻，腳環號碼475896，  │              │
│０│88年8月15日 │陳聰明│匯贖款新台幣壹仟伍佰零壹元  │得款後放回鴿子│
│１│  6時       │      │入李泰郎帳戶內              │              │
├─┼──────┼───┼──────────────┼───────┤
│７│            │      │信鴿二隻，腳環號碼219959、  │              │
│０│88年8月18日 │杜祺祥│219941，匯款新台幣壹仟伍佰  │得款後放回鴿子│
│１│  6時許     │      │元入江慶仲帳戶內。          │              │
├─┼──────┼───┼──────────────┼───────┤
│８│            │      │賽鴿壹隻，腳環號碼554557，  │              │
│０│88年8月19日 │陳福生│匯贖款新台幣貳仟零壹拾柒元  │得款後放回鴿子│
│１│  6時許     │      │入江慶仲帳戶內。            │              │
├─┼──────┼───┼──────────────┼───────┤
│９│            │      │信鴿壹隻，腳環號碼227013，  │              │
│０│88年8月19日 │陳玉麟│匯贖款新台幣貳仟零參元入李  │得款後放回鴿子│
│１│  6時許     │      │泰郎帳戶內。                │              │
├─┼──────┼───┼──────────────┼───────┤
│０│            │      │信鴿壹隻，腳環號碼287441，  │              │
│１│88年8月份   │陳信村│匯贖款新台幣壹仟伍佰元入歹  │得款後放回鴿子│
│１│            │      │徒指定帳戶。                │              │
├─┼──────┼───┼──────────────┼───────┤
│１│            │      │信鴿壹隻，腳環號碼367937，  │              │
│１│88年8月份   │黃勝能│匯贖款新台幣壹仟伍佰元入    │得款後放回鴿子│
│１│            │      │邱圳能帳戶內。              │              │
├─┼──────┼───┼──────────────┼───────┤
│２│            │      │信鴿壹隻，腳環號碼551616，  │              │
│１│88年8月8日  │黃明傳│價值新台幣陸百元            │未通知付款    │
│１│            │      │                            │              │
├─┼──────┼───┼──────────────┼───────┤
│３│            │      │信鴿二隻，匯贖款新台幣二仟  │              │
│１│88年8月9日  │林欽苹│元入江慶仲帳戶內。          │得款後放回鴿子│
│１│            │      │                            │              │
├─┼──────┼───┼──────────────┼───────┤
│４│            │      │信鴿壹隻，腳環號碼227268    │              │
│１│88年8月11日 │羅信卿│，匯贖款新台幣貳仟元入江慶  │得款後放回鴿子│
│１│  6時許     │      │仲帳戶內。                  │              │
├─┼──────┼───┼──────────────┼───────┤
│５│            │      │信鴿二隻，腳環號碼550386，  │              │
│１│88年8月12日 │柯叢  │匯贖款新台幣肆仟元入江慶仲  │得款後放回鴿子│
│１│  6時許     │      │帳戶內。                    │              │
├─┼──────┼───┼──────────────┼───────┤
│６│            │      │賽鴿一隻，腳環號碼00000000  │              │
│１│88年8月17日 │陳文松│，價值新台幣貳千元          │未通知        │
│１│  6時       │      │                            │              │
├─┼──────┼───┼──────────────┼───────┤
│７│            │      │信鴿二隻，腳環號碼497554    │              │
│１│88年8月18日 │蘇林玉│088789，匯贖款新台幣貳仟元  │得款後放回鴿子│
│１│  6時許     │      │入邱圳能帳戶內。            │              │
├─┼──────┼───┼──────────────┼───────┤
│８│            │      │賽鴿壹隻，腳環號碼337457    │              │
│１│88年8月18日 │方仁志│，價值二千元                │未付款        │
│１│  6時       │      │                            │              │
├─┼──────┼───┼──────────────┼───────┤
│９│            │      │賽鴿二隻，腳環號碼00-000000 │              │
│１│88年8月18日 │陳文政│、00-000000，價值貳百萬元   │未通知        │
│１│  6時許     │      │                          │              │
├─┼──────┼───┼──────────────┼───────┤
│０│            │      │賽鴿壹隻，腳環號碼00-000000 │              │
│２│88年8月19日 │陳敏明│，價值參仟元                │未通知        │
│１│  6時許     │      │                            │              │
├─┼──────┼───┼──────────────┼───────┤
│１│            │      │賽鴿壹隻，腳環號碼00-000000 │              │
│２│88年8月19日 │丁○○│，價值壹千元                │未通知        │
│１│  6時       │      │                            │              │
├─┼──────┼───┼──────────────┼───────┤
│２│            │      │賽鴿二隻，腳環號碼497694    │              │
│２│88年8月19日 │子○○│、497683，價值五千元        │未通知        │
│１│            │      │                            │              │
├─┼──────┼───┼──────────────┼───────┤
│３│            │      │賽鴿壹隻，腳環號碼00-000000 │              │
│２│88年8月20日 │郭肇隆│，價值參千元                │未通知        │
│１│            │      │                            │              │
├─┼──────┼───┼──────────────┼───────┤
│４│            │      │賽鴿壹隻，匯款貳千元        │              │
│２│88年8月20日 │林朝明│                            │得款後放回鴿子│
│１│            │      │                            │              │
└─┴──────┴───┴──────────────┴───────┘
